【裁判字號】    98,台非,197
【裁判日期】    980716
【裁判案由】    定應執行刑
【裁判全文】
最高法院刑事判決              九十八年度台非字第一九七號
上  訴  人  最高法院檢察署檢察總長
被      告  甲○○
上列上訴人因被告定應執行刑案件，對於台灣高等法院台中分院
中華民國九十八年一月十五日確定裁定（九十八年度聲減字第三
號），認為部分違法，提起非常上訴，本院判決如下：
    主  文
原裁定關於定應執行刑部分撤銷。
檢察官定應執行刑之聲請駁回。
    理  由
非常上訴理由稱：「一、按對於已判決確定之各罪，已經裁定其
應執行之刑者，如又重複裁定其應執行之刑，自係違反一事不再
理之原則，即屬違背法令，對於後裁定，得提起非常上訴（最高
法院六十八年台非字第五十號判例參照）。次按，數罪併罰有二
裁判以上者，固得依刑法第五十一條之規定定其應執行之刑，但
須以裁判確定前為前提。倘若被告先後犯甲、乙、丙三罪，而甲
罪係在乙罪裁判確定前所犯，甲、乙兩罪均經判決確定，並已裁
定定其應執行之刑，則丙罪雖在乙罪裁判確定前所犯，但因其在
甲罪裁判確定之後，且乙罪既已與甲罪合併定其應執行刑，則丙
罪即不得再與乙罪重複定其應執行之刑，祇能單獨執行（最高法
院七十二年台非字第四十七號判例參照）。查本件受刑人甲○○
前犯如附表一所示之二罪，經台灣高等法院台中分院（下稱台中
高分院）於民國九十八年一月十五日以九十八年度聲減字第三號
裁定均減刑及應執行有期徒刑八月，並於九十八年二月二日確定
。經查，附表一編號二所示之偽造文書罪（同附表二編號一之罪
），前業與受刑人甲○○違反之槍砲彈藥刀械管制條例罪（附表
二編號二所示之罪），經台中高分院九十七年一月四日以九十七
年度聲字第三十五號裁定減刑並與不應減刑之槍砲彈藥刀械管制
條例罪（附表一編號二所示之罪），有期徒刑部分應執行有期徒
刑六年五月確定。是以，附表一編號二所示之偽造文書罪，前既
已與附表二編號二之槍砲彈藥刀械管制條例罪裁定減刑並定其應
執行刑，即不得再與附表一編號一之重利罪重複裁定減刑並定其
應執行之刑，乃台中高分院未察而為上開裁定經確定，揆諸首開
說明，自係違反一事不再理之原則，屬裁定不適用法則之違背法
令。二、爰依刑事訴訟法第四百四十一條、第四百四十三條之規
定，提起非常上訴，以資糾正。」等語。
本院按：對於已判決確定之各罪，已經裁定其應執行之刑者，如
又重複定其應執行之刑，自係違反一事不再理之原則，即屬違背
法令，且此項定應執行刑之裁定，具有實體判決之同一效力，對
於後之重複裁定，自得提起非常上訴。本案被告甲○○因偽造文
書（合於中華民國九十六年罪犯減刑條例之減刑規定）及違反槍
砲彈藥刀械管制條例案件，台灣高等法院台中分院檢察署檢察官
聲請定其應執行之刑，經該院於民國九十七年一月四日以九十七
年度聲字第三五號裁定定應執行有期徒刑六年五月確定。嗣同署
檢察官誤就被告所犯同一偽造文書罪，於九十八年一月間再次聲
請減刑及與減刑後之重利罪定其執行刑，原審於九十八年一月十
五日裁定減刑時，疏未駁回定執行刑之聲請，竟重複與重利罪定
執行刑，並於九十八年二月二日確定，有各該案卷宗可稽。揆諸
上揭說明，原裁定關於定執行刑部分既係重複裁定，自有違一事
不再理之原則，即屬違背法令。案經確定，且對被告不利，非常
上訴意旨，執以指摘，洵有理由，應由本院將原確定裁定之定執
行刑部分撤銷，並駁回檢察官定應執行刑之聲請，以資救濟。
據上論結，應依刑事訴訟法第四百四十七條第一項第一款但書，
判決如主文。
中    華    民    國  九十八  年    七    月   十六   日
                      最高法院刑事第十一庭
                          審判長法官  石  木  欽
                                法官  洪  佳  濱
                                法官  韓  金  秀
                                法官  呂  丹  玉
                                法官  段  景  榕
      本件正本證明與原本無異
                                      書  記  官
中    華    民    國  九十八  年    七    月  二十二  日
                                                      Ｅ


司法院資訊處製作；財團法人民間司法改革基金會備份。
